【裁判字號】    99,訴,783
【裁判日期】    990913
【裁判案由】    違反毒品危害防制條例
【裁判全文】
臺灣屏東地方法院刑事判決               99年度訴字第783號
公  訴  人  臺灣屏東地方法院檢察署檢察官
被      告  甲○○
上列被告因違反毒品危害防制條例案件，經檢察官提起公訴（99
年度毒偵字第944 號），本院依法行簡式審判程序審理，判決如
下：
    主  文
甲○○施用第一級毒品，累犯，處有期徒刑拾月。
    事  實
一、甲○○前於民國92年間，因施用毒品案件，迭由法院裁定送
    觀察勒戒、強制戒治，至93年4 月3 日執行期滿，並經臺灣
    板橋地方法院檢察署檢察官以93年度戒毒偵字第274 號為不
    起訴處分確定；又於93、94年間，因竊盜、施用毒品、詐欺
    等案件，分別經本院以93年度易字第746 號判處有期徒刑1
    年4 月、94年度訴字第287 號判處有期徒刑1 年、94年度簡
    字第559 號判處有期徒刑5 月、94年度訴字第899 號判處有
    期徒刑1 年2 月、94年度簡字第1487號判處有期徒刑3 月，
    上開各罪因減刑後合併定應執行有期徒刑1 年5 月確定，並
    於97年2 月16日執畢出監。詎其仍不知悔改，明知海洛因業
    已公告列為毒品危害防制條例之第一級毒品，不得持有、施
    用，竟基於施用第一級毒品之犯意，於99年2 月20日某時，
    在屏東縣內埔鄉龍潭村通宵巷39號住處，以將海洛因摻入香
    菸後點燃吸食煙霧之方式，施用第一級毒品海洛因1 次。嗣
    於99年2 月23日15時35分許，甲○○在屏東縣內埔鄉○○路
    段遇警盤查，乃於具有偵查職權機關尚未發覺上情前即主動
    供出、為願受裁判之表示，後經其同意採集尿液送驗，結果
    呈現嗎啡陽性反應，因而查獲。
二、案經屏東縣政府警察局內埔分局報告臺灣屏東地方法院檢察
    署檢察官偵查起訴。
    理  由
一、本件係依刑事訴訟法第273 條之1 第1 項行簡式審判程序，
    其證據調查依同法第273 條之2 所定原不受審判外陳述排除
    之限制；又被告對於卷內各項證據亦不爭執證據能力，復無
    事證顯示有何違法取得或類此瑕疵之情，故卷內所列各項證
    據，自均有證據能力，合先敘明。
二、上揭犯罪事實，業經被告坦承不諱，復據前開採尿檢驗結果
    ，亦呈嗎啡陽性反應，有臺灣檢驗科技股份有限公司濫用藥
    物尿液檢驗報告、被告之尿液送驗代號與姓名對照表等件為
    憑（見警卷第9 、13頁）。是認被告之自白與事實相符，堪
    予採信，從而本件罪證明確，被告犯行洵足認定，應依法論
    科。
三、按毒品危害防制條例就施用毒品者，只於「初犯」及「5 年
    後再犯」2 種情形有其追訴條件之限制，倘初犯後5 年內已
    再犯，縱第3 次或第3 次以上施用毒品之時間在初犯釋放5
    年後，仍與「5 年後再犯」有別，顯見其再犯率甚高，原實
    施之觀察勒戒或強制戒治未收實效，自應逕行追訴處罰（最
    高法院97年9 月9 日97年度第5 次刑事庭會議決議參照）。
    本件被告前於93年間因施用毒品而受觀察勒戒、強制戒治執
    行後，旋於94年間復施用毒品、經法院判刑，業如前述，並
    有前案紀錄表、刑案資料查註紀錄表各1 份可考，是依上揭
    說明，本案自應逕行追訴處罰。
四、按海洛因係毒品危害防制條例第2 條第2 項第1 款所定第一
    級毒品。核被告所為，係犯毒品危害防制條例第10條第1 項
    之施用第一級毒品罪。被告持有毒品之低度行為應被施用之
    高度行為所吸收，不另論罪。被告曾受如事實欄所載判刑執
    行等情，有上開前案紀錄資料足稽，其於徒刑執行完畢後，
    5 年內故意再犯本件有期徒刑以上之罪，為累犯，應依刑法
    第47條第1 項加重刑度。被告於具有偵查職權機關尚未發覺
    本件犯行前即主動供出、為願受裁判之表示，業據其自承明
    確，並有刑事案件報告單所示查獲情形在卷可參（見警卷第
    2 頁反面、第1 頁），堪認前開主動供出犯行符合自首要件
    ，考量被告勇於面對司法，可徵悔悟之心，是依刑法第62條
    前段減輕刑度。本件被告同有刑之加重與減輕事由，應依法
    先加後減之。爰審酌被告已有事實欄所示多項前科，迭經觀
    察勒戒、強制戒治、判刑執行等處遇，素行甚差，有上開前
    案紀錄資料供參，考其近於99年1 月間，甫因施用毒品案件
    遭到查獲（後經本院以99年度訴字第390 號判處有期徒刑8
    月確定），如今猶沈溺毒害，復於99年2 月20日為本件犯行
    ，顯見未因歷經刑事程序而記取教訓，原不宜寬貸，惟念及
    被告尚能坦然面對司法、自首罪行，犯後態度非劣等一切情
    狀，量處如主文所示之刑，以資懲儆。
據上論斷，應依刑事訴訟法第273 條之1 第1 項、第299 條第1
項前段，毒品危害防制條例第10條第1 項，刑法第11條前段、第
47條第1 項、第62條前段，判決如主文。
本案經檢察官曾士哲到庭執行職務
中    華    民    國    99    年     9    月    13    日
                  刑事第四庭    法  官  江振源
以上正本證明與原本無異
如不服本判決，應於判決送達後10日內向本院提出上訴書狀（應
附繕本），其未敘述上訴理由者，應於上訴期間屆滿後20日內補
提理由書狀於本院，上訴於臺灣高等法院高雄分院。
中    華    民    國    99    年     9    月    15    日
                                書記官  潘豐益
附錄本判決論罪科刑法條：
毒品危害防制條例第10條
施用第一級毒品者，處六月以上五年以下有期徒刑。
施用第二級毒品者，處三年以下有期徒刑。

司法院資訊處製作；財團法人民間司法改革基金會備份。
